【裁判字號】    97,訴,393
【裁判日期】    970229
【裁判案由】    毒品危害防制條例
【裁判全文】
臺灣高雄地方法院刑事判決               97年度訴字第393號
公  訴  人  臺灣高雄地方法院檢察署檢察官
被      告  乙○○
                    （在臺灣高雄監獄受刑中）
上列被告因違反毒品危害防制條例案件，經檢察官提起公訴（96
年度毒偵字第8505號），嗣因被告就被訴事實為有罪之陳述，經
本院告知簡式審判程序意旨，並聽取公訴人及被告之意見後，本
院合議庭裁定由受命法官獨任依簡式審判程序審理，判決如下：
    主  文
乙○○施用第一級毒品，累犯，處有期徒刑拾月，扣案之第一級
毒品海洛因壹包（檢驗前淨重零點壹捌壹公克，檢驗後淨重零點
壹柒公克）沒收銷燬；又施用第二級毒品，累犯，處有期徒刑捌
月。應執行有期徒刑壹年伍月，扣案之第一級毒品海洛因壹包（
檢驗前淨重零點壹捌壹公克，檢驗後淨重零點壹柒公克）沒收銷
燬。
    事  實
一、乙○○前於民國88年間因施用毒品案件，經本院以88年度毒
    聲字第588 號裁定送觀察、勒戒後，經評定有繼續施用毒品
    傾向，復以88年度毒聲字第1672號裁定令入戒治處所強制戒
    治，嗣以88年度毒聲字第5107號裁定停止戒治付保護管束期
    滿，並經臺灣高雄地方法院檢察署檢察官於89年3 月17日以
    89年度戒毒偵字第322 號為不起訴處分確定。又因施用毒品
    案件，經本院以89年度毒聲字第6578號裁定令入戒治處所施
    以強制戒治，再經本院以91年度毒聲字第3331號裁定停止戒
    治，所餘戒治期間付保護管束，於91年10月8 日保護管束期
    滿而執行完畢，並經本院以91年度訴字第408 號判決就上開
    施用第一、二級毒品犯行分別判處有期徒刑1 年、8 月，並
    定應執行刑1 年6 月確定，於93年6 月1 日縮刑期滿執行完
    畢。詎仍不知戒絕毒癮，明知海洛因及甲基安非他命係毒品
    危害防制條例第2 條第2 項第1 款、第2 款所明定之第一、
    二級毒品，不得持有及施用，仍於前述觀察、勒戒及強制戒
    治執行完畢釋放後5 年內，復基於施用第一級毒品海洛因之
    犯意，於96年9 月11日13時許，在位於高雄市○○區○○路
    88巷5 號8 樓住處，以將第一級毒品海洛因摻水置入注射針
    筒內施打身體之方式，施用第一級毒品海洛因1 次，又基於
    施用第二級毒品甲基安非他命之犯意，於96年9 月13日11時
    為警採尿時回溯24小時內某時，在上開住處，以將第二級毒
    品甲基安非他命置於玻璃球內以火燒烤吸取其煙霧之方式，
    施用第二級毒品甲基安非他命1 次。嗣於96年9 月13日10時
    35分許，因形跡可疑，為警在高雄市小港區○○○路與福隆
    街口盤查查獲，並扣得第一級毒品海洛因1 包（檢驗前淨重
    0.181 公克、檢驗後淨重0.17公克），且經其同意採尿送驗
    後呈嗎啡及甲基安非他命陽性反應，始知上情。
二、案經高雄市政府警察局小港分局報請臺灣高雄地方法院檢察
    署檢察官偵查起訴。
    理  由
一、按本件被告乙○○所犯係死刑、無期徒刑、最輕本刑為3 年
    以上有期徒刑以外之罪，其於準備程序就前揭被訴事實為有
    罪之陳述，經受命法官告知簡式審判程序之旨，並聽取其與
    公訴人之意見後，本院認無不得或不宜改依簡式審判程序進
    行之處，爰依刑事訴訟法第273 條之1 第1 項、第284 條之
    1 ，裁定本件由受命法官獨任進行簡式審判程序，合先敘明
    。
二、訊據被告乙○○對於上揭時、地施用第一級毒品海洛因及第
    二級毒品甲基安非他命之事實坦承不諱，且被告為警查獲後
    ，於96年9 月13日11時許所採集之尿液，經送驗結果，呈嗎
    啡及甲基安非他命陽性反應，此有高雄市立凱旋醫院96年9
    月26日轉碼編號A00000000 號濫用藥物尿液檢驗報告、高雄
    市政府警察局小港分局毒品案嫌疑人尿液代碼與姓名對照表
    各1 份附卷可稽。扣案之疑似海洛因粉末1 包，經送請上開
    醫院鑑定結果，確含第一級毒品海洛因成份（檢驗前淨重0.
    181 公克，檢驗後淨重0.17公克），此有上開醫院96年10月
    29日高市凱醫驗字第5330號鑑定書1 紙在卷可憑。是被告前
    揭出於任意性之自白與事實相符，應堪採為被告有罪之證據
    ，則被告分別施用第一級毒品海洛因及第二級毒品甲基安非
    他命各1 次之犯行，堪以認定。
三、被告乙○○前於88年間因施用毒品案件，經本院以88年度毒
    聲字第588 號裁定送觀察、勒戒後，經評定有繼續施用毒品
    傾向，復以88年度毒聲字第1672號裁定令入戒治處所強制戒
    治，嗣以88年度毒聲字第5107號裁定停止戒治付保護管束期
    滿，並經臺灣高雄地方法院檢察署檢察官於89年3 月17日以
    89年度戒毒偵字第322 號為不起訴處分確定。又因施用毒品
    案件，經本院以89年度毒聲字第6578號裁定令入戒治處所施
    以強制戒治，再經本院以91年度毒聲字第3331號裁定停止戒
    治，所餘戒治期間付保護管束，於91年10月8 日保護管束期
    滿而執行完畢，此有臺灣高等法院被告前案紀錄表1 紙在卷
    足參，其於前案觀察、勒戒及強制戒治執行完畢後，5 年內
    再犯本件施用毒品罪之事實，事證明確，應予依法論科。
四、查海洛因、甲基安非他命分別係毒品危害防制條例第2 條第
    2 項第1 款、第2 款所稱之第一級、第二級毒品，不得非法
    持有、施用。核被告乙○○所為，係犯毒品危害防制條例第
    10條第1 項之施用第一級毒品罪及同條第2 項之施用第二級
    毒品罪。其施用第一級、第二級毒品前後，持有海洛因、甲
    基安非他命之低度行為，應為施用之高度行為所吸收，不另
    論罪。被告所犯上述2 罪，犯意各別，行為互殊，應予分論
    併罰。被告前於91年間因違反毒品危害防制條例案件，經本
    院以91年度訴字第408 號判決就施用第一、二級毒品犯行分
    別判處有期徒刑1 年、8 月，並定應執行刑1 年6 月確定，
    於93年6 月1 日縮刑期滿執行完畢，有臺灣高等法院被告前
    案紀錄表1份 在卷可參，其受有期徒刑之執行完畢後，5 年
    以內故意再犯本件有期徒刑以上之罪，為累犯，應依刑法第
    47條第1 項之規定，加重其刑。爰審酌被告經觀察、勒戒執
    行完畢後，仍未能戒絕惡習，復再次施用第一、二級毒品，
    足證前開保安處遇措施已難矯治其惡性，惟念其於犯罪後坦
    承犯行及所犯為自戕行為等一切情狀，分別量處如主文所示
    之刑，並定其應執行刑，以資懲儆。扣案之第一級毒品海洛
    因1 包（檢驗前淨重0.181 公克，檢驗後淨重0.17公克），
    屬查獲之第一級毒品，爰依毒品危害防制條例第18條第1 項
    前段規定，不問屬於犯人與否，均予宣告沒收銷燬之。至於
    鑑驗耗損之第一級毒品海洛因，既已滅失，爰不再行諭知沒
    收銷燬。
據上論斷，應依刑事訴訟法第273 條之1 第1 項、第284 條之1
、第299 條第1 項前段，毒品危害防制條例第10條第1 項、第2
項、第18條第1 項前段，刑法第11條、第47條第1 項、第51條第
5 款，判決如主文。
本案經檢察官甲○○到庭執行職務。
中    華    民    國    97    年    2     月    29    日
                  鳳山刑事第一庭      法  官  林芳華
以上正本證明與原本無異。
如不服本判決應於收受本判決後10日內向本院提出上訴書狀，並
應敘述具體理由，如未敘述上訴理由者，應於上訴期間屆滿後20
日內補提理由書狀於本院（均須按他造當事人之人數附繕本）「
切勿逕送上級法院」。
中    華    民    國    97    年    2     月    29    日
                                      書記官  黃靖媛
附錄本案論罪科刑法條
毒品危害防制條例第10條
施用第一級毒品者，處 6 月以上 5 年以下有期徒刑。
施用第二級毒品者，處 3 年以下有期徒刑。


司法院資訊處製作；財團法人民間司法改革基金會備份。
